---
title: "EDA"
date: "`r Sys.Date()`"
output: html_document
---

```{r setup, include=FALSE}
knitr::opts_chunk$set(echo = TRUE)
library(tidyverse)
library(ggplot2)
library(writexl)
library(openxlsx)
library(shiny)
# установление рабочей директории
setwd(dirname(rstudioapi::getActiveDocumentContext()$path))
#setwd(getSrcDirectory(function(x) {x}))
```

## EDA

```{r}
data <- readxl::read_xlsx('../../data/Data_SAS.xlsx', sheet = 2)
#data %>% glimpse()
#data %>% summary()
```


## Приводим данные к нужному виду

```{r}
# Копируем исходный датафрейм
data_filtered <- data

# Переводим числовые столбцы в числовой формат
numeric_columns <- c("age", "disease duration", "THF dose", "gait", "arm dropping",
                          "shoulder shaking", "elbow rigidity", "wrist rigidity", "head rotation",
                          "glabella tap", "tremor", "salivation", "akathisia", "Total score SAS",
                          "P1", "P2", "P3", "P4", "P5", "P6", "P7", "Positive scale",
                          "N1", "N2", "N3", "N4", "N5", "N6", "N7", "Negative scale",
                          "G1", "G2", "G3", "G4", "G5", "G6", "G7", "G8", "G9", "G10",
                          "G11", "G12", "G13", "G14", "G15", "G16", "General Psychopathology scale",
                          "Total score PANSS", "Verbal Memory", "ZVM", "Digit Sequencing", "ZDS",
                          "Token Motor Task", "ZMT", "Verbal Fluency", "ZVF", "Symbol Coding", "ZSC",
                          "Tower of London", "ZToL", "Comp Z")

# все десятичные разделители делаем точками
data_filtered[numeric_columns] <- lapply(data_filtered[numeric_columns], function(x) {
  as.numeric(gsub(",", ".", x))
})

# Переводим категориальные столбцы в факторы
factor_columns <- c("gender", "visit", "antipsychotic","antipsychotic dose", 
                    "course", "education", "smoke", "antipsychotic generation")

data_filtered[factor_columns] <- lapply(data_filtered[factor_columns], as_factor)


#data_filtered %>% glimpse
```

## Проверка шкал

Проверим, правильно ли посчитали SAS

```{r}
data_filtered %>%
  mutate(total_score_SAS_auto = rowSums(select(., gait:akathisia))) %>% 
  filter(`Total score SAS` != total_score_SAS_auto)%>% 
  select(id, `Total score SAS`, total_score_SAS_auto) 
```
Выявлены ошибки в двух строках.

Проверим, правильно ли посчитали PANSS
```{r}
# Создаем колонки
data_compare <- data_filtered %>%
  mutate(
    Positive_scale_auto = rowSums(select(., P1:P7)),
    Negative_scale_auto = rowSums(select(., N1:N7)),
    General_Psychopathology_scale_auto = rowSums(select(., G1:G16)),
    Total_score_PANSS_auto = Positive_scale_auto + Negative_scale_auto + General_Psychopathology_scale_auto
  )

# Сравниваем
differences_pos_scale <- data_compare %>%
  filter(`Positive scale` != Positive_scale_auto)

differences_neg_scale <- data_compare %>%
  filter(`Negative scale` != Negative_scale_auto)

differences_gen_psychopathology <- data_compare %>%
  filter(`General Psychopathology scale` != General_Psychopathology_scale_auto)

differences_total_panss <- data_compare %>%
  filter(`Total score PANSS` != Total_score_PANSS_auto)

```

```{r echo=FALSE}
# Выводим результаты
cat("Различия в Positive scale:\n")
print(differences_pos_scale[, c("id", "Positive scale", "Positive_scale_auto")])

cat("\nРазличия в Negative scale:\n")
print(differences_neg_scale[, c("id", "Negative scale", "Negative_scale_auto")])

cat("\nРазличия в General Psychopathology scale:\n")
print(differences_gen_psychopathology[, c("id", "General Psychopathology scale", "General_Psychopathology_scale_auto")])

cat("\nРазличия в Total score PANSS:\n")
print(differences_total_panss[, c("id", "Total score PANSS", "Total_score_PANSS_auto")])
```

Проверка шкалы BACS.

```{r}
# Код для автоматического расчета Z-баллов. Z-баллы рассчитывались с использованием норматимвных для российской популяции [Саркисян, Г. Р., Гурович, И. Я., & Киф, Р. С. (2010). Нормативные данные для российской популяции и стандартизация шкалы «Краткая оценка когнитивных функций у пациентов с шизофренией» (BACS). Социальная и клиническая психиатрия, 20 (3), 13-19.]

data_compare <- data_filtered %>%
  mutate(
    ZVM_auto = case_when(
      gender == 'м' & age < 30 ~ round((`Verbal Memory` - 49.55) / 7.1, 2),
      gender == 'м' & age > 29 & age < 40 ~ round((`Verbal Memory` - 48.67) / 7.1, 2),
      gender == 'м' & age > 39 & age < 50 ~ round((`Verbal Memory` - 44.44) / 5.47, 2),
      gender == 'ж' & age < 30 ~ round((`Verbal Memory` - 50.52) / 7.94, 2),
      gender == 'ж' & age > 29 & age < 40 ~ round((`Verbal Memory` - 49.77) / 7.25, 2),
      gender == 'ж' & age > 39 & age < 50 ~ round((`Verbal Memory` - 47.00) / 6.35, 2),
      gender == 'ж' & age > 49 & age < 60 ~ round((`Verbal Memory` - 44.33) / 7.32, 2),
      TRUE ~ NA_real_
    ),
    ZDS_auto = case_when(
      gender == 'м' & age < 30 ~ round((`Digit Sequencing` - 21.8) / 2.57, 2),
      gender == 'м' & age > 29 & age < 40 ~ round((`Digit Sequencing` - 22.14) / 3.35, 2),
      gender == 'м' & age > 39 & age < 50 ~ round((`Digit Sequencing` - 20.07) / 3.33, 2),
      gender == 'ж' & age < 30 ~ round((`Digit Sequencing` - 20.24) / 3.50, 2),
      gender == 'ж' & age > 29 & age < 40 ~ round((`Digit Sequencing` - 21.59) / 3.14, 2),
      gender == 'ж' & age > 39 & age < 50 ~ round((`Digit Sequencing` - 20.60) / 3.56, 2),
      gender == 'ж' & age > 49 & age < 60 ~ round((`Digit Sequencing` - 17.90) / 3.69, 2),
      TRUE ~ NA_real_
    ),
    ZMT_auto = case_when(
      gender == 'м' & age < 30 ~ round((`Token Motor Task` - 74.7) / 8.8, 2),
      gender == 'м' & age > 29 & age < 40 ~ round((`Token Motor Task` - 71.43) / 12.15, 2),
      gender == 'м' & age > 39 & age < 50 ~ round((`Token Motor Task` - 74.30) / 11.58, 2),
      gender == 'ж' & age < 30 ~ round((`Token Motor Task` - 68.57) / 9.36, 2),
      gender == 'ж' & age > 29 & age < 40 ~ round((`Token Motor Task` - 72.18) / 8.86, 2),
      gender == 'ж' & age > 39 & age < 50 ~ round((`Token Motor Task` - 71.6) / 12.64, 2),
      gender == 'ж' & age > 49 & age < 60 ~ round((`Token Motor Task` - 68.86) / 11.65, 2),
      TRUE ~ NA_real_
    ),
    ZVF_auto = case_when(
      gender == 'м' & age < 30 ~ round((`Verbal Fluency` - 58.4) / 9.46, 2),
      gender == 'м' & age > 29 & age < 40 ~ round((`Verbal Fluency` - 56.48) / 14.04, 2),
      gender == 'м' & age > 39 & age < 50 ~ round((`Verbal Fluency` - 62.00) / 16.76, 2),
      gender == 'ж' & age < 30 ~ round((`Verbal Fluency` - 54.8) / 14.53, 2),
      gender == 'ж' & age > 29 & age < 40 ~ round((`Verbal Fluency` - 60.45) / 11.05, 2),
      gender == 'ж' & age > 39 & age < 50 ~ round((`Verbal Fluency` - 58.2) / 10.7, 2),
      gender == 'ж' & age > 49 & age < 60 ~ round((`Verbal Fluency` - 58.29) / 10.79, 2),
      TRUE ~ NA_real_
    ),
    ZSC_auto = case_when(
      gender == 'м' & age < 30 ~ round((`Symbol Coding` - 61.95) / 8.06, 2),
      gender == 'м' & age > 29 & age < 40 ~ round((`Symbol Coding` - 61.24) / 10.73, 2),
      gender == 'м' & age > 39 & age < 50 ~ round((`Symbol Coding` - 54.35) / 6.61, 2),
      gender == 'ж' & age < 30 ~ round((`Symbol Coding` - 65.71) / 6.09, 2),
      gender == 'ж' & age > 29 & age < 40 ~ round((`Symbol Coding` - 60.86) / 8.74, 2),
      gender == 'ж' & age > 39 & age < 50 ~ round((`Symbol Coding` - 57.4) / 7.55, 2),
      gender == 'ж' & age > 49 & age < 60 ~ round((`Symbol Coding` - 50.1) / 10.24, 2),
      TRUE ~ NA_real_
    ),
    ZToL_auto = case_when(
      gender == 'м' & age < 30 ~ round((`Tower of London` - 18.45) / 1.82, 2),
      gender == 'м' & age > 29 & age < 40 ~ round((`Tower of London` - 19.1) / 1.67, 2),
      gender == 'м' & age > 39 & age < 50 ~ round((`Tower of London` - 18.35) / 2.98, 2),
      gender == 'ж' & age < 30 ~ round((`Tower of London` - 17.67) / 1.93, 2),
      gender == 'ж' & age > 29 & age < 40 ~ round((`Tower of London` - 17.64) / 1.71, 2),
      gender == 'ж' & age > 39 & age < 50 ~ round((`Tower of London` - 17.4) / 1.76, 2),
      gender == 'ж' & age > 49 & age < 60 ~ round((`Tower of London` - 16.48) / 2.36, 2),
      TRUE ~ NA_real_
    )
  )

data_compare <- data_compare %>% mutate(
  Comp_Z_auto = round(rowSums(select(., ZVM_auto:ZToL_auto))/ 3.96, 2))
```

```{r}
# Сравниваем
differences_ZVM <- data_compare %>%
  filter(ZVM_auto != ZVM)

differences_ZDS <- data_compare %>%
  filter(ZDS_auto != ZDS)

differences_ZMT <- data_compare %>%
  filter(ZMT_auto != ZMT)

differences_ZVF <- data_compare %>%
  filter(ZVF_auto != ZVF)

differences_ZSC <- data_compare %>%
  filter(ZSC_auto != ZSC)

differences_ZToL <- data_compare %>%
  filter(ZToL_auto != ZToL)

differences_Comp_Z <- data_compare %>%
  filter(Comp_Z_auto != `Comp Z`)
```

```{r echo=FALSE}
# Выводим результаты
cat("Различия в ZVM:\n")
print(differences_ZVM[, c("id", "ZVM", "ZVM_auto")])

cat("\nРазличия в ZDS:\n")
print(differences_ZDS[, c("id", "ZDS", "ZDS_auto")])

cat("\nРазличия в ZMT:\n")
print(differences_ZMT[, c("id", "ZMT", "ZMT_auto")])

cat("\nРазличия в ZVF:\n")
print(differences_ZVF[, c("id", "ZVF", "ZVF_auto")])

cat("Различия в ZSC:\n")
print(differences_ZSC[, c("id", "ZSC", "ZSC_auto")])

cat("Различия в ZToL:\n")
print(differences_ZToL[, c("id", "ZToL", "ZToL_auto")])

cat("Различия в Comp Z:\n")
print(differences_Comp_Z[, c("id", "Comp Z", "Comp_Z_auto")])
```


Выявлены ошибки в Total score SAS, Positive scale, Negative scale, General Psychopathology scale, Total score PANSS.
Так же выявлены ошибки во всех BACS.

Для замены данных правильными, создан скрипт preprocessing.R: 

- Исправиляет найденные ошибки в шкалах.

- Добавляет 5-факторную модель.

- Добавляет хлорпромазиновый эквивалент.

- Создает Data_SAS_fixed.xlsx в _misc.

```{r}
source("../../scripts/0_preprocessing/preprocessing.R")
data_filtered <- preprocessing("../../data/Data_SAS.xlsx")
```

## EDA - исправленные данные

```{r eval=FALSE}
data_filtered %>% 
  glimpse()
```

```{r}
#data_filtered %>% 
# summary()
```


Eda с помощью Shiny

```{r eval=FALSE}
source("../../scripts/1_eda/eda_shiny_func.R")
eda_shiny(data_filtered)
```
# Динамика

Исследуем изменение количественных переменных между визитами используя:

- Тест Шапиро-Уилка для определение нормальности распределения. Укажемв normality_result.

- t-тест для зависимых выборок (paired=TRUE, $\alpha = 0.05$). Укажем значимость в t_significant_flag. 

- тест Уилкоксона для парных данных ($\alpha = 0.05$). Укажем значимость в wilcoxon_significant_flag 

```{r}
# Указываем переменные, для которых хотим провести t-тест
selected_variables <- data_filtered %>% select_if(is.numeric) %>% names()

# Проводим t-тест и тест на нормальность для каждой переменной
alpha = 0.05  # Устанавливаем уровень значимости
test_results <- lapply(selected_variables, function(variable) {
  # Проводим тест на нормальность
  normality_test_result <- shapiro.test(data_filtered[[variable]])
  
  # Проводим t-тест независимо от результата теста на нормальность
  visit_1 <- data_filtered %>% 
    filter(visit == 1) %>% 
    pull(variable)
  visit_2 <- data_filtered %>% 
    filter(visit == 2) %>% 
    pull(variable)
  test_result <- t.test(visit_1, visit_2, paired=TRUE)
  

  
  # Собираем результаты в data frame
  result_df <- data.frame(
    Variable = variable,
    t_value = test_result$statistic,
    t_p_value = test_result$p.value,
    t_significant_flag = ifelse(test_result$p.value < alpha, "1", "0"),
    normality_p_value = normality_test_result$p.value,
    normality_result = ifelse(normality_test_result$p.value > 0.05, "Normal", "Not normal")
  )
  return(result_df)
})

# Объединяем результаты
test_results <- bind_rows(test_results)

# Добавляем тест Уилкоксона к результатам
wilcoxon_test_result <- lapply(selected_variables, function(variable) {
  wilcoxon_result <- wilcox.test(data_filtered[[variable]] ~ data_filtered$visit)
  result_df <- data.frame(
    Variable = variable,
    wilcoxon_statistic = wilcoxon_result$statistic,
    wilcoxon_p_value = wilcoxon_result$p.value,
    wilcoxon_significant_flag = ifelse(wilcoxon_result$p.value < alpha, "1", "0")
  )
  return(result_df)
})

# Объединяем результаты Уилкоксона с предыдущими результатами
wilcoxon_test_result <- bind_rows(wilcoxon_test_result)
test_results <- left_join(test_results, wilcoxon_test_result, by = "Variable")

# Выводим результаты
test_results

```


Только значимые:

```{r}
significant_variables <- test_results %>% 
  filter(t_significant_flag == 1 | wilcoxon_significant_flag == 1)
significant_variables %>% 
  select(Variable, t_significant_flag, wilcoxon_significant_flag, normality_result)
```

Построим боксплоты для значимых переменных со значимыми различиями между визитами.
```{r}
# Строим боксплоты
for (variable in significant_variables$Variable) {
  p <- ggplot(data_filtered, aes(x = visit, y = !!sym(variable), fill = visit)) +
    geom_boxplot() +
    labs(title = paste("Boxplot for", variable),
         x = "Visit",
         y = variable)
  print(p)
}
```

Создадим датафрейм, содержащие разницу количественных показателей между визитами.

```{r}
# Выбираем только числовые переменные
selected_variables <- data_filtered %>%
  select_if(is.numeric) %>% 
  names()
# переменные которые не нужно вычитать
add_df <- data_filtered %>% 
  filter(visit == 1) %>% 
  select(id, age, `disease duration`, `THF dose`, CPZE)

# Создаем новый датафрейм для хранения разницы
difference_df <- data_filtered %>%
  select(id, visit, all_of(selected_variables)) %>%
  group_by(id) %>%
  summarise(across(selected_variables, ~diff(.))) %>% 
  mutate(age = add_df$age,
         `disease duration` = add_df$`disease duration`,
         `THF dose` = add_df$`THF dose`, 
         CPZE = add_df$CPZE
         ) %>% 
  rename_with(~paste0(., "_dif"), -c(id, age, `disease duration`, `THF dose`, CPZE))  # Добавляем суффикс "_dif" к именам столбцов с разницей
difference_df
```


Как лучше визуализировать? может быть так:

```{r}
ggplot(difference_df, aes(x = id, y = `Total score SAS_dif`)) +
  geom_point() +
  labs(title = "Относительная разница между визитами", x = "ID", y = 'gait') + 
  theme_minimal()
```
Или вот так:

```{r}
ggplot(difference_df, aes(x = `Total score SAS_dif`)) +
  geom_histogram(binwidth = 1, fill = "skyblue", color = "black") +
  labs(title = "Гистограмма относительной разницы между визитами Total score SAS", x = "Значение переменной", y = "Частота") + 
  theme_minimal()
```

А может быть shiny прикрутить, для всего этого?
Доступна только вкладка "Числовые переменные" без разбития по visit.
```{r eval=FALSE}
source("../../scripts/1_eda/eda_shiny_func.R")
eda_shiny(difference_df)
```

Или что то другое...

## Строим модель

Простая модель, включающая только `Total score SAS_dif`, `Total score PANSS_dif`. Предсказываем  `Comp Z_dif`

```{r}
lm(`Comp Z_dif` ~ `Total score SAS_dif` + `Total score PANSS_dif`, data=difference_df) %>% 
  summary()
```
Модель получается лучше, если оставить только `Total score SAS_dif`
```{r}
lm(`Comp Z_dif` ~ `Total score SAS_dif`, data=difference_df) %>% 
  summary()
```
Теперь попробуем построить сложную модель, пусть функция step разбирается.
```{r}
# уберем линейно зависимые переменные
selected_data <- difference_df %>% 
  select(-id, -excitment_dif, -cognitive_dif, -depression_dif , -starts_with('N'), -starts_with('P'), -starts_with('G'), -starts_with('Z'))
lm(`Comp Z_dif` ~ ., data=selected_data) %>% 
  summary()
```
Исключим так же `Verbal Memory`, `Digit Sequencing`, `Token Motor Task`, `Verbal Fluency`, `Symbol Coding`, `Tower of London`.

Заменим пропущенные значения CPZE на среднее (это нужно для работы step())
```{r}
selected_data <- difference_df %>% 
  select(-id, -excitment_dif, -cognitive_dif, -depression_dif , -starts_with('N'), -starts_with('P'), -starts_with('G'), -starts_with('Z')) %>% 
  select(-`Verbal Memory_dif`, -`Digit Sequencing_dif`, -`Token Motor Task_dif`, -`Verbal Fluency_dif`, -`Symbol Coding_dif`, -`Tower of London_dif`) %>% 
  mutate(CPZE = if_else(is.na(CPZE), mean(CPZE, na.rm = TRUE), CPZE))
lm(`Comp Z_dif` ~ ., data=selected_data) %>% 
  step(na.action = na.omit) %>% 
  summary()
```
Модель объясняет примерно 23.22% дисперсии (Multiple R-squared:  0.2322,	Adjusted R-squared:  0.1695).

Теперь используем 5-факторную модель PANSS. Построим panel linear model.
Заменим пропущенные значения CPZE на среднее (это нужно для работы step())
```{r}
selected_data <- difference_df %>% 
  select(-id, -starts_with(c("N", "P", "G", "Z")), negative_dif, positive_dif, CPZE) %>% 
  select(-`Verbal Memory_dif`, -`Digit Sequencing_dif`, -`Token Motor Task_dif`, -`Verbal Fluency_dif`, -`Symbol Coding_dif`, -`Tower of London_dif`) %>% 
  mutate(CPZE = if_else(is.na(CPZE), mean(CPZE, na.rm = TRUE), CPZE))
lm(`Comp Z_dif` ~ ., data = selected_data) %>% 
  step() %>% 
  summary()
```
Модель объясняет примерно 41.49% дисперсии (Multiple R-squared:  0.4149,	Adjusted R-squared:  0.3109).








