---
title: "EDA"
author: "Glebus Alexandr"
date: "`r Sys.Date()`"
output: html_document
---

```{r setup, include=FALSE}
knitr::opts_chunk$set(echo = TRUE)
library(tidyverse)
library(ggplot2)
library(writexl)
library(openxlsx)
library(shiny)
# установление рабочей директории
setwd(dirname(rstudioapi::getActiveDocumentContext()$path))
#setwd(getSrcDirectory(function(x) {x}))
```

## EDA

```{r}

data <- readxl::read_xlsx('../../data/Data_SAS.xlsx', sheet = 2)
data %>% glimpse()
data %>% summary()
```


## Приводим данные к нужному виду

```{r}
# Копируем исходный датафрейм
data_filtered <- data

# Переводим числовые столбцы в числовой формат
numeric_columns <- c("age", "disease duration", "THF dose", "gait", "arm dropping",
                          "shoulder shaking", "elbow rigidity", "wrist rigidity", "head rotation",
                          "glabella tap", "tremor", "salivation", "akathisia", "Total score SAS",
                          "P1", "P2", "P3", "P4", "P5", "P6", "P7", "Positive scale",
                          "N1", "N2", "N3", "N4", "N5", "N6", "N7", "Negative scale",
                          "G1", "G2", "G3", "G4", "G5", "G6", "G7", "G8", "G9", "G10",
                          "G11", "G12", "G13", "G14", "G15", "G16", "General Psychopathology scale",
                          "Total score PANSS", "Verbal Memory", "ZVM", "Digit Sequencing", "ZDS",
                          "Token Motor Task", "ZMT", "Verbal Fluency", "ZVF", "Symbol Coding", "ZSC",
                          "Tower of London", "ZToL", "Comp Z")

# все десятичные разделители делаем точками
data_filtered[numeric_columns] <- lapply(data_filtered[numeric_columns], function(x) {
  as.numeric(gsub(",", ".", x))
})

# Переводим категориальные столбцы в факторы
factor_columns <- c("gender", "visit", "antipsychotic","antipsychotic dose", 
                    "course", "education", "smoke", "antipsychotic generation")

data_filtered[factor_columns] <- lapply(data_filtered[factor_columns], as_factor)


data_filtered %>% glimpse
```

## Проверка шкал

Проверим, правильно ли посчитали SAS

```{r}
data_filtered %>%
  mutate(total_score_SAS_auto = rowSums(select(., gait:akathisia))) %>% 
  filter(`Total score SAS` != total_score_SAS_auto)%>% 
  select(id, `Total score SAS`, total_score_SAS_auto) 
```
Выявлены ошибки в двух строках.

Проверим, правильно ли посчитали PANSS
```{r}
# Создаем колонки
data_compare <- data_filtered %>%
  mutate(
    Positive_scale_auto = rowSums(select(., P1:P7)),
    Negative_scale_auto = rowSums(select(., N1:N7)),
    General_Psychopathology_scale_auto = rowSums(select(., G1:G16)),
    Total_score_PANSS_auto = Positive_scale_auto + Negative_scale_auto + General_Psychopathology_scale_auto
  )

# Сравниваем
differences_pos_scale <- data_compare %>%
  filter(`Positive scale` != Positive_scale_auto)

differences_neg_scale <- data_compare %>%
  filter(`Negative scale` != Negative_scale_auto)

differences_gen_psychopathology <- data_compare %>%
  filter(`General Psychopathology scale` != General_Psychopathology_scale_auto)

differences_total_panss <- data_compare %>%
  filter(`Total score PANSS` != Total_score_PANSS_auto)

```

```{r echo=FALSE}
# Выводим результаты
cat("Различия в Positive scale:\n")
print(differences_pos_scale[, c("id", "Positive scale", "Positive_scale_auto")])

cat("\nРазличия в Negative scale:\n")
print(differences_neg_scale[, c("id", "Negative scale", "Negative_scale_auto")])

cat("\nРазличия в General Psychopathology scale:\n")
print(differences_gen_psychopathology[, c("id", "General Psychopathology scale", "General_Psychopathology_scale_auto")])

cat("\nРазличия в Total score PANSS:\n")
print(differences_total_panss[, c("id", "Total score PANSS", "Total_score_PANSS_auto")])
```

Проверка шкалы BACS.

```{r}
# Код для автоматического расчета Z-баллов. 

data_compare <- data_filtered %>%
  mutate(
    ZVM_auto = case_when(
      gender == 'м' & age < 30 ~ round((`Verbal Memory` - 49.55) / 7.1, 2),
      gender == 'м' & age > 29 & age < 40 ~ round((`Verbal Memory` - 48.67) / 7.1, 2),
      gender == 'м' & age > 39 & age < 50 ~ round((`Verbal Memory` - 44.44) / 5.47, 2),
      gender == 'ж' & age < 30 ~ round((`Verbal Memory` - 50.52) / 7.94, 2),
      gender == 'ж' & age > 29 & age < 40 ~ round((`Verbal Memory` - 49.77) / 7.25, 2),
      gender == 'ж' & age > 39 & age < 50 ~ round((`Verbal Memory` - 47.00) / 6.35, 2),
      gender == 'ж' & age > 49 & age < 60 ~ round((`Verbal Memory` - 44.33) / 7.32, 2),
      TRUE ~ NA_real_
    ),
    ZDS_auto = case_when(
      gender == 'м' & age < 30 ~ round((`Digit Sequencing` - 21.8) / 2.57, 2),
      gender == 'м' & age > 29 & age < 40 ~ round((`Digit Sequencing` - 22.14) / 3.35, 2),
      gender == 'м' & age > 39 & age < 50 ~ round((`Digit Sequencing` - 20.07) / 3.33, 2),
      gender == 'ж' & age < 30 ~ round((`Digit Sequencing` - 20.24) / 3.50, 2),
      gender == 'ж' & age > 29 & age < 40 ~ round((`Digit Sequencing` - 21.59) / 3.14, 2),
      gender == 'ж' & age > 39 & age < 50 ~ round((`Digit Sequencing` - 20.60) / 3.56, 2),
      gender == 'ж' & age > 49 & age < 60 ~ round((`Digit Sequencing` - 17.90) / 3.69, 2),
      TRUE ~ NA_real_
    ),
    ZMT_auto = case_when(
      gender == 'м' & age < 30 ~ round((`Token Motor Task` - 74.7) / 8.8, 2),
      gender == 'м' & age > 29 & age < 40 ~ round((`Token Motor Task` - 71.43) / 12.15, 2),
      gender == 'м' & age > 39 & age < 50 ~ round((`Token Motor Task` - 74.30) / 11.58, 2),
      gender == 'ж' & age < 30 ~ round((`Token Motor Task` - 68.57) / 9.36, 2),
      gender == 'ж' & age > 29 & age < 40 ~ round((`Token Motor Task` - 72.18) / 8.86, 2),
      gender == 'ж' & age > 39 & age < 50 ~ round((`Token Motor Task` - 71.6) / 12.64, 2),
      gender == 'ж' & age > 49 & age < 60 ~ round((`Token Motor Task` - 68.86) / 11.65, 2),
      TRUE ~ NA_real_
    ),
    ZVF_auto = case_when(
      gender == 'м' & age < 30 ~ round((`Verbal Fluency` - 58.4) / 9.46, 2),
      gender == 'м' & age > 29 & age < 40 ~ round((`Verbal Fluency` - 56.48) / 14.04, 2),
      gender == 'м' & age > 39 & age < 50 ~ round((`Verbal Fluency` - 62.00) / 16.76, 2),
      gender == 'ж' & age < 30 ~ round((`Verbal Fluency` - 54.8) / 14.53, 2),
      gender == 'ж' & age > 29 & age < 40 ~ round((`Verbal Fluency` - 60.45) / 11.05, 2),
      gender == 'ж' & age > 39 & age < 50 ~ round((`Verbal Fluency` - 58.2) / 10.7, 2),
      gender == 'ж' & age > 49 & age < 60 ~ round((`Verbal Fluency` - 58.29) / 10.79, 2),
      TRUE ~ NA_real_
    ),
    ZSC_auto = case_when(
      gender == 'м' & age < 30 ~ round((`Symbol Coding` - 61.95) / 8.06, 2),
      gender == 'м' & age > 29 & age < 40 ~ round((`Symbol Coding` - 61.24) / 10.73, 2),
      gender == 'м' & age > 39 & age < 50 ~ round((`Symbol Coding` - 54.35) / 6.61, 2),
      gender == 'ж' & age < 30 ~ round((`Symbol Coding` - 65.71) / 6.09, 2),
      gender == 'ж' & age > 29 & age < 40 ~ round((`Symbol Coding` - 60.86) / 8.74, 2),
      gender == 'ж' & age > 39 & age < 50 ~ round((`Symbol Coding` - 57.4) / 7.55, 2),
      gender == 'ж' & age > 49 & age < 60 ~ round((`Symbol Coding` - 50.1) / 10.24, 2),
      TRUE ~ NA_real_
    ),
    ZToL_auto = case_when(
      gender == 'м' & age < 30 ~ round((`Tower of London` - 18.45) / 1.82, 2),
      gender == 'м' & age > 29 & age < 40 ~ round((`Tower of London` - 19.1) / 1.67, 2),
      gender == 'м' & age > 39 & age < 50 ~ round((`Tower of London` - 18.35) / 2.98, 2),
      gender == 'ж' & age < 30 ~ round((`Tower of London` - 17.67) / 1.93, 2),
      gender == 'ж' & age > 29 & age < 40 ~ round((`Tower of London` - 17.64) / 1.71, 2),
      gender == 'ж' & age > 39 & age < 50 ~ round((`Tower of London` - 17.4) / 1.76, 2),
      gender == 'ж' & age > 49 & age < 60 ~ round((`Tower of London` - 16.48) / 2.36, 2),
      TRUE ~ NA_real_
    )
  )

data_compare <- data_compare %>% mutate(
  Comp_Z_auto = round(rowSums(select(., ZVM_auto:ZToL_auto))/ 3.96, 2))
```

```{r}
# Сравниваем
differences_ZVM <- data_compare %>%
  filter(ZVM_auto != ZVM)

differences_ZDS <- data_compare %>%
  filter(ZDS_auto != ZDS)

differences_ZMT <- data_compare %>%
  filter(ZMT_auto != ZMT)

differences_ZVF <- data_compare %>%
  filter(ZVF_auto != ZVF)

differences_ZSC <- data_compare %>%
  filter(ZSC_auto != ZSC)

differences_ZToL <- data_compare %>%
  filter(ZToL_auto != ZToL)

differences_Comp_Z <- data_compare %>%
  filter(Comp_Z_auto != `Comp Z`)
```

```{r echo=FALSE}
# Выводим результаты
cat("Различия в ZVM:\n")
print(differences_ZVM[, c("id", "ZVM", "ZVM_auto")])

cat("\nРазличия в ZDS:\n")
print(differences_ZDS[, c("id", "ZDS", "ZDS_auto")])

cat("\nРазличия в ZMT:\n")
print(differences_ZMT[, c("id", "ZMT", "ZMT_auto")])

cat("\nРазличия в ZVF:\n")
print(differences_ZVF[, c("id", "ZVF", "ZVF_auto")])

cat("Различия в ZSC:\n")
print(differences_ZSC[, c("id", "ZSC", "ZSC_auto")])

cat("Различия в ZToL:\n")
print(differences_ZToL[, c("id", "ZToL", "ZToL_auto")])

cat("Различия в Comp Z:\n")
print(differences_Comp_Z[, c("id", "Comp Z", "Comp_Z_auto")])
```


Выявлены ошибки в Total score SAS, Positive scale, Negative scale, General Psychopathology scale, Total score PANSS.
Так же выявлены ошибки во всех BACS.

Для замены данных правильными, создан скрипт preprocessing.R: 

- Исправиляет найденные ошибки в шкалах.

- Добавляет 5-факторную модель.

- Добавляет хлорпромазиновый эквивалент.

- Создает Data_SAS_fixed.xlsx в _misc.

```{r}
source("../../scripts/0_preprocessing/preprocessing.R")
data_filtered <- preprocessing("../../data/Data_SAS.xlsx")
```

## EDA - исправленные данные

```{r}
data_filtered %>% 
  glimpse()
```

```{r}
data_filtered %>% 
  summary()
```

Eda с помощью Shiny

```{r eval=FALSE}
source("../../scripts/1_eda/eda_shiny_func.R")
eda_shiny(data_filtered)
```




